臺灣高雄地方法院交通事件裁定　　　 100年度交聲字第1699號
原處分機關　高雄市政府交通局
異　議　人
即受處分人　李遠屏
上列異議人即受處分人因違反道路交通管理處罰條例案件，對於
高雄市政府交通局民國100年7月14日所為之處分（原處分案號：
高市交裁字第裁32-B00000000號）聲明異議，本院裁定如下：
    主  文
異議駁回。
    理  由
一、原處分意旨略以：異議人即受處分人李遠屏（下稱異議人）
    於民國100年4月4日13時17分許，將車牌號碼YR-8583號自小
    客車停放在高雄市○○○路8巷劃設有禁止臨時停車標線處
    ，而有「在禁止臨時停車處所停車」之違規行為，經警舉發
    ，原處分機關高雄市政府交通局以異議人之上揭違規事實明
    確，依道路交通管理處罰條例第56條第1項第1款規定，裁處
    異議人罰鍰新臺幣（下同）900元等情。
二、聲明異議意旨略以：異議人停車處距離巷道轉角處所畫禁止
    停車深紅實線終止線，約有1公尺遠，停車處右側僅有一道
    矮的鐵欄桿，研斷應該是商家的設置，與馬路做區隔，以便
    停放機車用，鐵欄杆裡面地磚邊緣有油漆斑落而斷斷續續之
    淺橘色油漆，與交通局所畫紅色實線不同，且有中斷不連接
    之情，交通局任憑重畫之深紅實線，與未經重畫淺橘油漆中
    斷且不連接，有故意誤導百姓違法之嫌云云，爰請求撤銷原
    處分等語。
三、按汽車停車時，在禁止臨時停車處所不得停車，道路交通安
    全規則第112條第1項第1 款定有明文。而劃設於道路緣石正
    面或頂面，或劃設於路面之紅色實線標線，係屬禁止臨時停
    車線，用以指示禁止臨時停車路段，道路交通標誌標線號誌
    設置規則第169 條亦有明文。次按汽車駕駛人，在禁止臨時
    停車處所停車者，處600元以上1,200元以下罰鍰，道路交通
    管理處罰條例第56條第1項第1款規定甚明。
四、經查：
  (一)異議人於100年4月4日13時17分許，將車牌號碼YR-8353號輕
    型機車停放在高雄市○○○路8巷劃設有禁止臨時停車標線
    處，經警逕行拍照舉發乙節，有高雄市政府警察局100年4月
    4日高市警交字第B00000000號舉發違反道路交通管理事件通
    知單、舉發採證照片在卷可參，此部分之事實，堪予認定。
  (二)異議人辯稱停車處旁僅有油漆斑落而斷斷續續之淺橘色油漆
    ，有使人誤認為非禁止臨時停車之路段云云，惟觀諸違規照
    片所示，異議人所停放汽車地點確劃設有指示禁止臨時停車
    之紅色實線標線，至該紅色實線標線或因摩擦、時間久遠等
    因素而略有剝落褪色，惟尚清晰可見，仍足以辨識屬禁止臨
    時停車路段。且按所謂「標線」係指用以管制交通，表示警
    告、禁制、指示之標識，以線條、圖形、標字或其他導向裝
    置劃設於路面或其他設施上；而標線若以實線或虛線之線條
    型態標繪於路面或緣石上者，僅有白色、紅色及黃色三種顏
    色，此觀道路交通標誌標線號誌設置規則第146條、第149條
    第1項第1款規定甚明，而異議人通過考試領有普通小客車駕
    駛執照，有汽車駕駛人查詢單在卷可憑，對此實不能諉為不
    知，從違規照片明顯可見，異議人停放汽車地點所畫標線，
    顯然並非白色或黃色，雖與巷口轉角重畫之紅色實線，顏色
    深淺有所不同，然仍不致使人誤認為白色或黃色標線，尚無
    誤導駕駛人混淆紅線實線標線之位置及效力，至異議人辯稱
    停放汽車處未予重畫標線，致與巷道轉角處重畫之紅色實線
    中斷不連接云云，惟異議人停放汽車處既畫有指示禁止臨時
    停車之紅色實線，已如前述，自不因同路段其他地點有重新
    標繪之情形而影響其效力，異議人前開所指，不足為採。
五、綜上，異議人上揭所辯業經本院論駁如前，而其確有如舉發
    違反道路交通管理事件通知單所載之違規事實，原處分機關
    據以援引上開規定，裁處如上開裁決書處罰主文所示之罰鍰
    ，並無不當，本件異議為無理由，應予駁回。
六、依道路交通管理處罰條例第87條第2 項，道路交通事件處理
    辦法第18條規定，裁定如主文。
中    華    民    國  100    年    12    月    9      日

                    交通法庭    法  官  陳俊宏
以上正本證明與原本無異。
如不服本裁定應於送達後5日內向本院提出抗告狀。
中    華    民    國  100    年    12    月    9      日
                                書記官  胡美儀